# 新租赁准则下售后租回交易的衔接处理

提问人：skf123 时间：2021-04-07 14:33:05
陈版：
您好。我们公司 2020 年有一笔售后回租，不属于销售。 21 年如果执行新租赁准则，应该怎么进行账务处理呢？准则里关于衔接的规定： 对 于首于首次次 执 行日前行日前 应 当作当作 为销 售和融售和融 资 租租 赁进 行会行会 计处 理的售后租回交易，， 卖 方方（（承租人承租人）） 应 当按照与首次 执 行日存在的其他融 资 租租 赁 相同的方法 对 租回租回进 行会行会 计处 理理，，并并 继续 在租在租 赁 期内期内 摊销 相相关关 递 延收益或 损 失。失。意思是不是我们 21 年处理的时候应该将 20 年期末的回租的固定资产调整到使用权资产科目，长期应付款调整到租赁负债-租赁付款额，未确认融资费用调整到租赁负债-未确认融资费用，递延收益不作调整还按原来的方式进行摊销。指南里边说的不是很清楚，不知道我的理解对不对，还请陈版指教，谢谢！

回答人：chenyiwei
首先，即使在原准则下，对于售后回租构成融资租赁的，也是可以直接将其作为资产抵押借款进行会计处理，这样与新准则下对此类交易的处理完全一致，在新旧准则衔接时不会有特殊问题。
其次，如果在 2020 年度采用原准则下的方式处理的，则可以如你所理解，但这应该也只是一个重分类问题，不应影响首次执行日的净资产。